nl: Type baleinen: Acryl; Bamboe; Koolstofvezel; Platstaal; Gemengd staal en plastic; Geen; Plastic; Spiraalstaal; Staal; Synthetisch balein; Overige
bg-BG: Тип банели: Акрил; Бамбук; Въглеродни влакна; Плоска стомана; Смесица от стомана и пластмаса; Без банели; Пластмаса; Спирална стомана; Стомана; Синтетична китова кост; Друго
hr-HR: Vrsta pojačanja: Akril; Bambus; Karbonska vlakna; Ravni čelik; Kombinacija čelika i plastike; Bez; Plastika; Spiralni čelik; Čelik; Sintetička kitova kost; Ostalo
ja: 骨抜きタイプ: アクリル; 竹; カーボンファイバー; フラットスチール; スチールとプラスチックの混合; なし; プラスチック; スパイラルスチール; スチール; 合成クジラヒゲ; その他
ro-RO: Tipul de balene: Acril; Bambus; Fibră de carbon; Oțel plat; Mixt din oțel și plastic; Fără; Plastic; Oțel spiralat; Oțel; Balene sintetice; Altele
de: Korsettstabart: Acryl; Bambus; Carbonfaser; Flachstahl; Stahl und Kunststoff gemischt; Keine; Kunststoff; Spiralstahl; Stahl; Synthetisches Fischbein; Sonstige
tr: Balen tipi: Akrilik; Bambu; Karbon fiber; Düz çelik; Karışık çelik ve plastik; Yok; Plastik; Spiral çelik; Çelik; Sentetik balina kemiği; Diğer
lt-LT: Sutvirtinimo tipas: Akriliniai lankeliai; Bambukas; Anglies pluoštas; Plokščias plienas; Plienas ir plastikas (kombinuota); Nėra; Plastikas; Spiralinis plienas; Plienas; Sintetinis banginio ūsas; Kitas
it: Tipo di stecca: Acrilico; Bambù; Fibra di carbonio; Acciaio piatto; Acciaio e plastica misti; Nessuna; Plastica; Acciaio a spirale; Acciaio; Stecca di balena sintetica; Altro
cs: Typ kostice: Akryl; Bambus; Uhlíkové vlákno; Plochá ocel; Kombinace oceli a plastu; Žádné; Plast; Spirálová ocel; Ocel; Syntetická velrybí kost; Jiné
sk-SK: Typ vykosťovania: Akrylové; Bambusové; Z uhlíkových vlákien; Ploché oceľové; Kombinované oceľové a plastové; Žiadne; Plastové; Špirálové oceľové; Oceľové; Syntetická kostica; Iné
da: Stivertype: Akryl; Bambus; Kulfiber; Fladt stål; Blandet stål og plast; Ingen; Plast; Spiralstål; Stål; Syntetisk hvalbarde; Andet
vi: Loại gọng định hình: Acrylic; Tre; Sợi carbon; Thép dẹt; Pha thép và nhựa; Không có; Nhựa; Thép xoắn; Thép; Giả xương cá voi; Khác
pt-BR: Tipo de barbatana: Acrílico; Bambu; Fibra de carbono; Aço plano; Aço e plástico misturados; Nenhum; Plástico; Aço espiral; Aço; Barbatana de baleia sintética; Outros
ko: 보닝 유형: 아크릴; 대나무; 탄소 섬유; 플랫 스틸; 스틸 및 플라스틱 혼합; 없음; 플라스틱; 스파이럴 스틸; 스틸; 합성 고래뼈; 기타
ru: Тип косточек: Акрил; Бамбук; Углеволокно; Плоская сталь; Сталь и пластик; Отсутствует; Пластик; Спиральная сталь; Сталь; Искусственный китовый ус; Другое
el: Τύπος νευρώσεων: Ακρυλικό; Μπαμπού; Ανθρακόνημα; Επίπεδο ατσάλι; Μεικτό ατσάλι και πλαστικό; Κανένα; Πλαστικό; Σπειροειδές ατσάλι; Ατσάλι; Συνθετική μπανέλα; Άλλο
pt-PT: Tipo de varas: Acrílico; Bambu; Fibra de carbono; Aço plano; Mistura de aço e plástico; Nenhum; Plástico; Aço em espiral; Aço; Barbatana sintética; Outro
zh-CN: 鱼骨类型: 亚克力; 竹质; 碳纤维; 扁钢; 钢塑混合; 无; 塑料; 螺旋钢; 钢质; 合成鲸骨; 其他
nb: Type avstivning: Akryl; Bambus; Karbonfiber; Flatt stål; Blandet stål og plast; Ingen; Plast; Spiralstål; Stål; Syntetisk hvalbein; Annet
hu: Merevítés típusa: Akril; Bambusz; Szénszálas; Lapos acél; Vegyes acél és műanyag; Nincs; Műanyag; Spirál acél; Acél; Szintetikus halcsont; Egyéb
es: Tipo de ballenas: Acrílico; Bambú; Fibra de carbono; Acero plano; Acero y plástico mixtos; Ninguno; Plástico; Acero en espiral; Acero; Ballena sintética; Otro
sl-SI: Vrsta odstranjevanja kosti: Akril; Bambus; Ogljikova vlakna; Ploščato jeklo; Mešanica jekla in plastike; Brez; Plastika; Spiralno jeklo; Jeklo; Sintetična kitova kost; Drugo
zh-TW: 支撐骨類型: 壓克力; 竹子; 碳纖維; 扁鋼; 鋼塑混合; 無; 塑膠; 螺旋鋼; 鋼; 合成鯨鬚; 其他
pl: Typ usztywnienia: Akryl; Bambus; Włókno węglowe; Stal płaska; Mieszanka stali i plastiku; Brak; Plastik; Stal spiralna; Stal; Fiszbin syntetyczny; Inne
fi: Tukiluiden tyyppi: Akryyli; Bambu; Hiilikuitu; Litteä teräs; Teräksen ja muovin sekoitus; Ei mitään; Muovi; Spiraaliteräs; Teräs; Synteettinen valaanluu; Muu
fr: Type de désossage: Acrylique; Bambou; Fibre de carbone; Acier plat; Mixte acier et plastique; Aucune; Plastique; Acier spiralé; Acier; Baleine synthétique; Autre
en: Boning type: Acrylic; Bamboo; Carbon fiber; Flat steel; Mixed steel and plastic; None; Plastic; Spiral steel; Steel; Synthetic whalebone; Other
th: ประเภทของโครงเสริมทรง: อะคริลิก; ไม้ไผ; คาร์บอนไฟเบอร์; เหล็กแบน; เหล็กผสมพลาสติก; ไม่มี; พลาสติก; เหล็กสปริงเกลียว; เหล็ก; กระดูกปลาวาฬเทียม; อื่นๆ
sv: Inläggstyp: Akryl; Bambu; Kolfiber; Platt stål; Blandat stål och plast; Ingen; Plast; Spiralstål; Stål; Syntetiskt valben; Annan